# 放弃采购付款折扣是否可以确认为财务费用？

提问人：wufaxian 时间：2023-03-04 16:22:43
假设本公司采购货物是为了以后销售，公司的供应商在供应合同中规定收货当天付款可以获得 9 折优惠。 3 个月后付款则没有优惠。公司选择 3 个月后付款。那么“多付”的10%货款可否确认为财务费用？如果可以确认为财务费用，那么在利润表这笔费用是否可以在转存货当期抵税(而不是确认为存货在销售后转为成本时再抵税)。
在资产负债表是否可以确认这10%为应付利息？
在现金流量表这笔现金最终在 3 个月后流出是否可以确认为融资现金流出？
在这方面中国会计准则和香港会计准则之间是否有异同 ？

回答人：chenyiwei
在新收入准则下，现金折扣对卖方而言属于可变对价范畴。但从本案例情况看，如果作为可变对价处理，则可能需在三个月后再调整采购成本，这样处理较为复杂。因此，在采购时，可以按享受现金折扣后的价格作为存货成本入账，以及确认应付账款；现金折扣金额在延期付款期间内确认为利息支出，计入财务费用。
此问题在中国准则和IFRS下应无明显区别。

提问人：wufaxian 时间：2023-03-06 18:02:52
谢谢陈老师解答。
那么税务会计是否承认这笔利息支出？如果认为是利息支出，是否可以在费用发生当期抵税？
在这笔费用完成现金支付时，是否确认为融资现金流出？

回答人：chenyiwei
税务上可能还是更多地与发票的开具方式有关。